【裁判字號】    97,聲,268
【裁判日期】    970731
【裁判案由】    返還提存物
【裁判全文】
臺灣臺東地方法院民事裁定               97年度聲字第268號
聲  請  人  元大商業銀行股份有限公司
法定代理人  乙○○
相  對  人  甲○○○○○○○○.
上列當事人間聲請返還擔保金事件，本院裁定如下：
    主  文
本院九十六年度存字第一五○號擔保提存事件，聲請人所提存之
新臺幣伍萬元准予發還。
聲請程序費用由相對人負擔。
    理  由
一、聲請人原名「復華商業銀行股份有限公司」，依行政院金融
    監督管理委員會民國96年8月13日金管銀(六)字第09600334970
    號函核准更改名稱為「元大商業銀行股份有限公司」，其法
    人人格同一，先予敘明。
二、按訴訟終結後，供擔保人證明已定20日以上之期間，催告受
    擔保利益人行使權利而不行使者，法院應依供擔保人之聲請
    ，以裁定命返還其提存物，民事訴訟法第104條第1項第3款
    定有明文。前開規定，於其他依法令供訴訟上之擔保者準用
    之，並為同法第106條所明定。而所謂訴訟終結，凡撤銷假
    扣押裁定、執行程序終結或撤回假扣押之執行等均屬之。
三、本件聲請意旨略以：聲請人與相對人間假扣押事件，聲請人
    前遵本院96年度裁全字第262號民事裁定，為擔保假扣押之
    執行，曾提供擔保新臺幣50,000元，並以本院96年度存字第
    150號提存事件提存後，由本院以96年度執全字第278號對相
    對人之財產執行假扣押在案，嗣因聲請人撤回假扣押之執行
    ，經聲請人聲請本院以97年度聲字第82號裁定催告相對人就
    其因假扣押執行所受之損害，限期行使權利，惟逾21日以上
    期間，相對人迄未對聲請人行使權利，爰請求准許返還上開
    擔保金等語。
四、經查：聲請人就上開主張，業據聲請人提出本院96年度存字
    第150號、96年度裁全字第262號、97年度聲字第82號民事裁
    定（以上均為影本）等件為證，並經本院依職權調閱本院96
    年度裁全字第262號、96年度執全字第278號、96年度存字第
    150號、97年度聲字第82號卷宗核閱屬實，而聲請人依上述
    民事訴訟法第104條第1項第3款規定催告相對人行使權利後
    ，相對人迄今未行使權利，亦有本院民事紀錄科查詢表在卷
    足憑，參照前揭說明，本件聲請核有理由，應予准許。至聲
    請人就另名債務人丙○○聲請返還提存物，經本院另行裁定
    駁回，附此敘明。
五、依民事訴訟法第95條、第78條，裁定如主文
中    華    民    國    97    年     7    月    31    日
                  民事庭        法  官   黃珮茹
以上正本係照原本作成。
如對本裁定抗告須於裁定送達後10日內向本院提出抗告狀，並應
繳納抗告裁判費新臺幣1,000元。
中    華    民    國    97    年    7     月    31    日
                                書記官   陳俊吉


司法院資訊處製作；財團法人民間司法改革基金會備份。
